臺灣桃園地方法院刑事判決　　　　　　　94年度易字第1587號
公　訴　人　臺灣桃園地方法院檢察署檢察官
被　　　告　甲○○
　　　　　　　　　　（現另案在臺灣桃園監獄執行中）
上列被告因毒品危害防制條例案件，經檢察官提起公訴（94年度
毒偵字第4996號），嗣經本院訊問被告後，被告自白犯罪，檢察
官聲請協商判決，經本院合議庭裁定由受命法官改依簡式審判程
序後為協商判決，本院判決如下：
    主  文
甲○○施用第二級毒品，累犯，處有期徒刑陸月，如易科罰金，
以佰元折算壹日。
    事實及理由
一、犯罪事實：被告甲○○前於民國88年間因施用毒品案件，經
    本院裁定送觀察、勒戒，於88年4 月20日入所，因認無繼續
    施用毒品傾向，於88年5 月7 日出所，並經臺灣桃園地方法
    院檢察署檢察官以88年度偵字第2431號為不起訴處分確定；
    於89年間因施用毒品案件，經本院以89年度毒聲字第7010號
    裁定送觀察、勒戒，於89年11月23日入所，因認有繼續施用
    毒品傾向，經臺灣桃園地方法院檢察署檢察官聲請強制戒治
    並起訴，其中強制戒治部分經本院以89年度毒聲字第7743號
    裁定令入戒治處所施以強制戒治，嗣經本院以90年度毒聲字
    第2020號裁定停止戒治並交付保護管束，於90年12月14日保
    護管束期滿執行完畢；起訴部分經本院以90年度訴字第142
    號判決判處應執行有期徒刑10月確定；於92年間因違反毒品
    危害防制條例案件，經本院以92年度訴字第6 號判決判處有
    期徒刑9 月確定，上開2 罪接續執行，於91年8 月20日入監
    ，於92年9 月23日因縮短刑期假釋出監，於93年2 月22日縮
    刑期滿，假釋未經撤銷，未執行之刑以已執行論（構成累犯
    ）；於93年間因違反毒品危害防制條例案件，經本院以93年
    度訴字第1917號判決判處有期徒刑8 月確定；於94年間因違
    反毒品危害防制條例案件，經本院以94年度壢簡字第404 號
    判決判處有期徒刑4 月確定，上開2 罪經本院以94年度聲字
    第2649號裁定定應執行有期徒刑11月確定，於94年9 月3 日
    入監執行，目前仍在執行中。詎其仍未戒除毒癮，明知甲基
    安非他命係毒品危害防制條例所稱之第二級毒品，不得非法
    持有及施用，竟基於施用第二級毒品之犯意，於94年9 月1
    日晚間某時許，在桃園縣中壢市○○路54號2 樓住處，以吸
    食器施用第二級毒品甲基安非他命1 次。嗣為警於94年9 月
    2 日13時30分許，在桃園縣中壢市○○路○ 段243 巷69弄17
    號查獲，並扣得與本案無關之注射針筒1 支。案經桃園縣政
    府警察局平鎮分局報告臺灣桃園地方法院檢察署檢察官偵查
    起訴。
二、證據：
（一）被告甲○○本院審理中之自白。
（二）卷附桃園縣政府警察局平鎮分局被採尿人姓名編號對照表
      、臺灣尖端先進生技醫藥股份有限公司濫用藥物檢驗報告
      各1 紙。
三、本件被告已認罪，經檢察官與被告於本院審理時達成協商之
    合意，其合意內容為：被告施用第二級毒品甲基安非他命部
    分願受科處有期徒刑6 月。經查，上開協商合意並無刑事訴
    訟法第455 條之4 第1 項所列情形之1 ，檢察官聲請改依協
    商程序而為判決，本院爰不經言詞辯論，於協商合意範圍內
    為協商判決，合予敘明。
四、附記：本件公訴人認被告係施用第二級毒品安非他命云云，
    查安非他命、甲基安非他命固同屬安非他命類之中樞神經興
    奮劑，且俗名通常互為混用，惟2 者究係不同之第二級毒品
    ，並以甲基安非他命為目前國內濫用最為嚴重，而施用甲基
    安非他命之代謝最先是去N-甲基（N-demethylation）形 成
    安非他命，而施用甲基安非他命後，在正常尿液PH值情況下
    ，24小時內，有43％服用劑量以甲基安非他命原態排出；另
    施用安非他命後24小時內，有30％以安非他命原態排出，20
    ％經去氨基作用及氧化作用形成苯甲酸，2 ％經反應形成
    Norephedrine（參照行政院衛生署出版「物質濫用」、「常
    見濫用藥物檢驗方法彙編」2 書所載），本件被告於94年6
    月19日、同年8 月24日為警查獲採尿送驗結果，安非他命、
    甲基安非他命均呈陽性反應，又查施用安非他命後，其尿液
    不致檢出甲基安非他命陽性反應，而施用甲基安非他命後，
    其尿液可檢出甲基安非他命和其代謝物安非他命成分，此有
    行政院衛生署管制藥品管理局93年11月2 日管檢字第093001
    0499號函可按，是被告尿液經檢驗出安非他命、甲基安非他
    命陽性部分，係被告施用甲基安非他命後以甲基安非他命原
    態排出者；而檢驗出安非他命陽性部分，雖施用甲基安非他
    命、安非他命均可檢驗出安非他命陽性反應，如前所述，本
    件已可認定被告確有施用甲基安非他命犯行，復無其他積極
    證據證明被告另有施用安非他命犯行，參諸國內幾乎都係濫
    用甲基安非他命者，鮮有濫用安非他命者（遲至89年5 月間
    國內方出現第1 次在錠劑中檢驗出安非他命，而非甲基安非
    他命之案例），依「罪證有疑，利歸被告」之證據法則，應
    認前開安非他命陽性反應，仍係被告施用甲基安非他命後經
    代謝作用所致。綜上，應認被告係施用第二級毒品甲基安非
    他命，而非安非他命，是公訴人此部分認定，尚有未洽，應
    予更正。
五、應適用之法條：刑事訴訟法第455 條之4 第2 項、第455 條
    之8 ，毒品危害防制條例第10條第2 項，刑法第11條前段、
    第47條、第41條第1 項前段，罰金罰鍰提高標準條例第2 條
    。
六、本判決除有刑事訴訟法第455 條之4 第1 項第1 款、第2 款
    、第4 款、第6 款、第7 款所定情形之一，或違反同條第2
    項規定者外，不得上訴。
七、如不服本件判決，得自收受判決送達後10日內，向本院提出
    上訴書狀，上訴於第二審法院。
本案經檢察官嵇珮晶到庭執行職務。
中　　華　　民　　國　　94　　年　　12　　月　　28　　日
                  刑事第二庭    法　官　鄭吉雄
以上正本證明與原本無異。
如不服本判決，應於送達後10日內，向本院提出上訴狀（應附繕
本），上訴於臺灣高等法院。
                                書記官  陳慧玲
中　　華　　民　　國　　95　　年　　1 　　月　　2 　　日
附錄法條：
毒品危害防制條例第10條第2項
施用第一級毒品者，處 6 月以上 5 年以下有期徒刑。
施用第二級毒品者，處 3 年以下有期徒刑。
